臺灣板橋地方法院民事判決　　　　　　100年度重勞訴字第1號
原　　　告　大同股份有限公司
法定代理人　林蔚山
訴訟代理人　陳君漢律師
　　　　　　陳玫瑰律師
上　一　人
複 代 理人　黃朗倩律師
被　　　告　陳瑞昌
　　　　　　陳文熙
上列當事人間請求損害賠償事件，經本院於民國100 年8 月9 日
言詞辯論終結，判決如下：
    主  文
被告陳瑞昌、陳文熙應給付原告新台幣陸佰伍拾貳萬仟伍佰零
捌元，及自民國九十九年十二月三日起至清償日止，按年息百分
之五計算之利息。
前項給付，被告任一人為給付者，他被告於該給付之範圍內，同
免給付義務。
訴訟費用由被告連帶負擔。
本判決第一項於原告以新台幣貳佰壹拾捌萬元為被告供擔保後，
得假執行；但被告如於假執行標的物拍定、變賣或物之交付前，
以新台幣陸佰伍拾貳萬仟伍佰零捌元為原告預供擔保後，得免
為假執行。
    事實及理由
一、原告主張：
  (一)被告陳文熙、陳瑞昌分別於民國62年3 月1 日、63年1 月14
    日任職原告公司，並均於93年4 月30日退休。84年間，被告
    陳文熙為原告西門服務站站長，被告陳瑞昌為督導該站財務
    之主計副經理，訴外人北盛實業股份有限公司（下稱北盛公
    司）為原告之特約銷售商，簽有特約銷售合約書，且提供不
    動產對其與原告交易所生之應付貨款為擔保，並屬原告西門
    服務站轄下之專售店。原告為控制交易風險，避免呆帳發生
    ，曾於80年2 月12日頒布業務通報（下稱系爭業務通報），
    通知各服務站之站長，明確表示「提供抵押之專售店、合約
    店應辦妥年度合約，並覓保。以設定抵押額（倍數依公司規
    定）為信用限額之最高結欠額，超額時以現金方式進行交易
    」，且依據原告內部84年9 月20日「信用額管理」第五、3
    之規定，超信用額之交易「呈請開放信用額，其申報流程如
    同新客戶信用額申報流程，未經核准主計副理不得開放。」
    ，主計副經理之職務，更有「協助做好客戶、店徵信及信控
    ，防止呆帳發生」之責任。北盛公司於84年間之授信額度為
    新台幣（下同）128 萬元，然因其累計未付貨款已達信用額
    度，需進行信用額度外之交易，被告陳文熙當時並未依規定
    就信用額以外之交易收取現金，被告陳瑞昌身為主計副理，
    負有監督與查核責任，未經核准即同意西門服務站與北盛公
    司進行信用額以外之交易，亦未注意北盛公司應收帳款之變
    化，並加以控管，致北盛公司於84年間累計未付之貨款達約
    921 萬元，嗣因北盛公司無力清償，造成原告受有貨款無法
    回收之損失。
  (二)嗣原告發覺北盛公司之應收帳款無法順利回收，清查並發現
    上情，除積極向北盛公司催討，並由該公司協同訴外人李雲
    敬等4 人，共同簽發面額910 萬元本票1 紙外，原告認被告
    等於執行職務上有所疏失，亦對於渠等及職務保證人進行追
    償。被告等為避免原告向渠等之保證人追索債務，被告陳瑞
    昌於84年10月11日上呈及於84年10月13日簽立同意書1 份；
    被告陳文熙則於84年11月18日上呈及於84年11月23日簽立同
    意書，將渠等股票及不動產提供原告供作擔保。是以，被告
    等對於渠等因執行職務上之疏失，致北盛公司積欠貨款造成
    呆帳，使原告受有損害，應負賠償之責，並無疑義，且為免
    原告向渠等之職務保證人追討，亦同意提供股票或不動產為
    擔保，則如北盛公司之欠款已無以向原告清償，被告等自應
    負賠償之責。
  (三)84年間北盛公司原積欠原告約921 萬元，事發後，北盛公司
    曾陸續歸還部分款項，而85年7 、8 月間，原告將被告陳文
    熙原任職之西門服務站撤站，業務則併入西園服務站繼續辦
    理，當時北盛公司之欠款，為848 萬9571元。然86年間北盛
    公司已無力繼續償還，原告遂持前開本票，以當時北盛公司
    仍積欠金額836 萬9571元，向台灣台北地方法院對於本票發
    票人等聲請強制執行獲准，嗣因執行無效果，獲該院核發87
    年度執字第2093號債權憑證，原告並於88、90年間兩度向鈞
    院就發票人李文星之不動產聲明參與分配。而執行所得款項
    ，全數抵充北盛公司所積欠之貨款本金，迄至91年11月21日
    止，北盛公司尚積欠原告652 萬3508元。
  (四)被告等於退休前，兩造為僱傭契約關係，被告等均為原告之
    受僱人，於執行職務時未盡忠誠義務及善良管理人之注意義
    務，渠等就北盛公司超出信用額度之交易，被告陳文熙未依
    原告相關之業務規定應收取現金，被告陳瑞昌則未經核准，
    即同意北盛公司與西門服務站進行超出信用額度之交易，且
    事後亦未加以管制，致北盛公司無力清償而生呆帳損失，其
    等因執行職務之疏失，致原告受有損害，原告爰依民法第22
    7 條規定，請求被告負損害賠償。另被告等間對於原告所生
    之損害，雖均有原因，然被告等與原告間為不同之僱傭契約
    ，故被告等對原告損害之責任，則屬不真正連帶債務關係等
    語。
  (五)聲明請求：1.被告陳瑞昌、陳文熙應給付原告652 萬3508元
    ，及自起訴狀繕本送達翌日起至清償日止，按年息5%計算之
    利息。2.前項給付，被告任一人為履行後，就其履行之範圍
    內，他被告亦同免給付義務。3.願供擔保請准宣告假執行。
二、被告陳瑞昌則以：
  (一)被告陳瑞昌於63年1 月起任職原告公司，於80年間升為主計
    輔導副理，主計輔導工作，任職期間盡心盡力。84年9 月20
    日以前，專售店如因信控額度不夠無法出貨時，被告陳瑞昌
    均依據系爭業務通報第1 條第3 項「專售店出貨超過信用額
    時，以現金方式進行」規定協助辦理。84年5 月，西門服務
    站陳文熙站長及沈雅如主計員至北盛公司推展業務，店月責
    任額尚未達成，因北盛公司信用額度快用完，為達成當月份
    銷貨責任額，再三請被告陳瑞昌協助，因被告陳文熙站長及
    沈雅如主計員均為資深員工，平時工作表現良好，最後被告
    陳瑞昌乃同意「帳面上先把業績作達成但不得逕行出貨」，
    這樣北盛公司才不會超過信用控制，事後北盛公司如要出貨
    必須以現金出貨為主，當時被告陳瑞昌因要跑30多個服務站
    輔導，無法立即到西門站，因此在被告陳文熙站長及沈雅如
    主計員再三保證會依「只讓業績達成，但不會逕行讓店出貨
    」下，被告陳瑞昌只好將當天密碼交給沈雅如主計員進入服
    務站電腦系統內更改，並再三要求銷貨單（分批出貨）開立
    完成後應立即恢復，及再三要求站務必請北盛公司儘速辦理
    現金換未到期票或另再提供動產或不動產設定以提高抵押額
    降低結欠額。被告陳瑞昌自始至終從未蓄意逕行開放信用控
    制額給北盛公司。服務站同仁從事銷售（開立傳票）、收款
    （依公司規定辦法）、維修、信控等業務，服務站才是實際
    負責執行單位。
  (二)北盛公司開放信用控管及跳票之事，被告陳瑞昌完全不知道
    ，開放信用控管是服務站的主計員沈雅如進入電腦裡面去登
    載，因被告陳瑞昌要負責30幾個服務站，當時被告陳瑞昌人
    在外面，故有把密碼給沈雅如，讓沈雅如開放出貨，被告陳
    瑞昌有請沈雅如開放完後要立刻更正回來，惟沈雅如未更正
    回來，被告陳瑞昌亦不知道，誤以為有更正回來。81、82、
    83年的時候，沈雅如也都有如此做，開放出貨的部分立刻更
    正回來，然後就開放出貨的部分，收現金回來即可，這都是
    根據原告80年2 月12日系爭業務通報。
  (三)被告陳瑞昌只有給沈雅如一次密碼而已，但是給一次密碼，
    沈雅如可以更改開放很多筆交易，以致於超過信用控管的額
    度。沈雅如以密碼進去更改抵押的額度開放為數百萬元或一
    千萬元的話，北盛公司即可持續交易，而沈雅如開放信用控
    制之後，理應每天去向北盛公司收款，但是沈雅如都未去收
    ，到月底才去收款，且亦未依規定收取現金，而是收1 、2
    個月以後的期票，故北盛公司後來才會跳票。
  (四)北盛公司跳票後，被告陳瑞昌被調回帳務課稽查組後，一直
    盡全力協助西門服務站追討貨款。如被告陳瑞昌有任何違反
    公司規定或行為不檢問題，何以還能調至帳務課稽查組工作
    。然原告卻在未詳加調查之下，逕自獨對被告陳瑞昌及保證
    人採取不動產假扣押，被告陳瑞昌為讓本人及保證人遭扣押
    之不動產得以儘快塗銷，以免牽連無辜之保證人，被告陳瑞
    昌在原告無情強大壓力之下，只能無奈被迫在北盛公司催收
    款未解決前，與原告達成在「責任未查明前」，讓被告陳瑞
    昌得以持有之大同公司股票及大同公司員工持股委員會股票
    （當時每股平均價約60元）及養老基金，與請求被告陳文熙
    站長提供部份股票暫時由原告代為保管，加上沈雅如之保證
    人遭扣押之不動產，總值已遠超過北盛公司所欠款項。
  (五)原告公司之「信用額管理」規定係在北盛專售店產生催收款
    後、於84年9 月20日才訂定之新規定及流程。被告陳瑞昌該
    時已調職他處。
  (六)業務處企劃課課長及區輔導經理均為服務站之上級直接主管
    ，負有對服務站管理、業務輔導、人事升遷、同仁考核等權
    責、及公司付予每年銷貨責任額。原告為讓業務處企劃課課
    長及區輔導經理得隨時了解專售合約店銷貨、收款、信用狀
    況、實際結欠額等，特別設計了「店別旬推銷收款實績表」
    ，並規定服務站每旬都要按時分送一份「店別旬推銷收款實
    績表」給區輔導經理及業務企劃課課長以便控管店務，於「
    店別旬推銷收款實績表」最後二欄有記載店實際結欠額及授
    信率，如超過授信率則有超信警示＊記號表示，服務站就應
    立即停止出貨給專售合約店。從西門站陳文熙站長及沈雅如
    主計員84年問每旬呈交之「店別旬推銷收款實績表」中，報
    表上蓋有陳文熙站長及沈雅如主計員章，84年2 月28日北盛
    公司實際結欠額未超過信用額，但從84年3 月10日起，西門
    站每旬「店別旬推銷收款實績表」北盛公司實際結欠額均超
    過信用額，超信警示＊記號也均有明顯列印出，但業務處企
    劃課賴清輝課長及施照宗區輔導經理均置之度外，未盡職責
    立即命西門站停止出貨給北盛公司，還繼續放任西門站同仁
    違規持續出貨給北盛公司，致造成催收款等語，資為抗辯。
    並答辯聲明：駁回原告之訴及其假執行聲請；如受不利之判
    決，願供擔保請准宣告免為假執行。
三、被告陳文熙則以：
  (一)原告所提銷售合約書並無銷售單位簽章、對保、銷售日期及
    經銷商號、負責人等簽章，恐係事後補上。原告所提於80年
    之系爭業務通報，當時西門站無批發業務，故未接獲此通告
    ，原告於82年間才將北盛公司交付西門服務站，故被告陳文
    熙並不知系爭業務通報。原告所提「信用額管理」係84年9
    月20日發出，乃北盛公司跳票後，原告發現控管漏洞，針對
    問題點再行文規範，惟此時被告陳文熙已調離西門站。
  (二)原告服務站主要營業項目為對一般消費大眾現金分期銷售、
    商品服務維修及機關標案的爭取，為業績利潤主要來源。因
    當時開始電腦控管開單，此作業乃主計員操作，因而對北盛
    公司出貨、收款事宜即由主計員沈雅如負責，被告陳文熙則
    負責原有業務衝刺業績成長。共同被告陳瑞昌副理於北盛公
    司超信控案發之前已將整組信控密碼給予主計員沈雅如開放
    信控額，其隨便任意授予主計員沈雅如信控密碼，過度開放
    ，方為北盛公司超過信用控制之主因，並非被告陳文熙開放
    信用控制。北盛公司案發後，沈雅如之保證人亦遭假扣押，
    被告陳文熙因股票當時由原告保管，未由被告陳文熙持有，
    且被告陳文熙受僱於原告，於此不得已情況下，只好配合而
    為原證9 之簽呈。
  (三)北盛公司82年才從西園站移轉到西門站，開帳單都是主計員
    在操作，而且信用控管如果有超過，必須要有密碼才能更正
    ，被告陳文熙自始至終均未向公司經理及被告陳瑞昌副理要
    求開放北盛公司信用控制額。
  (四)「店別旬推銷收款實績表」上伊名義之圓戳職章是伊交給沈
    雅如使用的，因為這是主計的報表，沈雅如往上級呈報報表
    。北盛公司是84年7 月才跳票，在此之前均未跳票。
  (五)北盛公司案發至今超過15年，其間原告主管也認為實乃因制
    度變革不健全、電腦化控管漏洞，故經銷商已由專責單位負
    責，服務站已無批發業務，北盛公司之帳款亦由原告每年提
    撥之呆帳準備金全額註銷。原告對沈雅如之保證人之假扣押
    已撤銷，被告陳瑞昌、陳文熙亦於93年4 月間退休，更於99
    年7 月受通知前往原告公司股務課領回信託專戶內之股票等
    語，資為抗辯。併答辯聲明：駁回原告之訴及其假執行聲請
    ；受不利判決，願供擔保請准宣告免為假執行。
四、兩造不爭執事項：
  (一)被告陳瑞昌、陳文熙分別於62年3 月1 日、63年1 月14日任
    職原告公司，均於93年4 月30日退休。被告陳文熙78年間起
    為原告西門服務站站長，被告陳瑞昌84年間為督導西門服務
    站之主計副經理，主計副理之職責為「協助做好客戶、店徵
    信及信控，防止呆帳發生」（見原證4 ）。
  (二)原告曾於80年2 月12日頒布系爭業務通報，通知各服務站之
    站長，系爭業務通報第1 條第3 項「專售合約店」規定：「
    提供抵押之專售店、合約店應辦妥年度合約，並覓保。以設
    定抵押額（倍數依公司規定）為信用限額之最高結欠額，超
    額時以現金方式進行交易」（見原證2 ）。
  (三)原告內部於84年9 月20日發布「信用額管理」第五、3 之規
    定，超信用額之交易「呈請開放信用額，其申報流程如同新
    客戶信用額申報流程，未經核准主計副理不得開放。」（見
    原證3 ）。
  (四)訴外人北盛公司為原告之專售合約店經銷商，北盛公司於84
    年間對原告累計未付貨款達921 萬元，為確保原告之債權，
    由該公司協同李文星等4 人，共同簽發面額910 萬元之本票
    乙紙。86年間北盛公司已無力繼續償還，原告遂持前開本票
    ，以當時北盛公司仍積欠之金額836 萬9571元，向台灣台北
    地方法院對於上開本票發票人等，聲請強制執行，並獲86年
    度票字第9765號裁定准予強制執行。嗣因執行無效果，獲台
    灣台北地方法院核發87年度執字第2093號債權憑證，原告並
    於88、90年間兩度向本院就發票人李文星之不動產，聲明參
    與分配。而執行所得款項，則全數抵充北盛公司所積欠之貨
    款本金，迄至91年11月21日止，北盛公司尚積欠原告652 萬
    3508元（並有不動產抵押權設定書、本票、北盛普通催收帳
    款、台灣台北地方法院86年度票字第9765號裁定、該院債權
    憑證2 份影本等件可稽）。
  (五)原證7 被告陳瑞昌簽呈、原證8 被告陳瑞昌同意書、原證9
    被告陳瑞昌簽呈、原證10被告陳文熙同意書、原證11被告陳
    文熙簽呈，均為真正。
五、兩造爭執事項要點：
  (一)被告陳文熙辯稱其當時不知有系爭業務通報，有無理由？
  (二)原告主張被告等受僱人執行職務，未盡善良管理人注意義務
    及忠誠義務，係未依其債之本旨給付，有無理由？
  (三)原告依民法第227 條規定，請求被告等應就訴外人北盛公司
    積欠原告之款項，應負損害賠償責任，有無理由？如有理由
    ，原告得請求之金額為若干？
  茲析述如下：
六、本件被告陳文熙於78年8 月4 日擔任原告台北南服務區西門
    電音服務站站長，該站於81年起轉為直營服務站，除一般消
    費者外，亦開始經銷業務。北盛公司於82年間移轉至於西門
    站。於84年間，被告陳文熙為原告西門服務站站長，被告陳
    瑞昌為督導該站財務之主計副經理，訴外人北盛公司為原告
    之銷售商，簽有特約銷售合約書，且提供不動產對其與原告
    交易所生之應付貨款為擔保，並屬原告西門服務站轄下之專
    售店等事實，為兩造所不爭，堪信為真正。而原告曾於80年
    2 月12日頒布系爭業務通報，通知各服務站之站長，系爭業
    務通報第1 條第3 項「專售合約店」規定：「提供抵押之專
    售店、合約店應辦妥年度合約，並覓保。以設定抵押額（倍
    數依公司規定）為信用限額之最高結欠額，超額時以現金方
    式進行交易」，亦有系爭業務通報影本1 件在卷可稽，被告
    陳文熙雖辯稱其不知系爭業務通報云云，惟被告陳文熙自78
    年間起即擔任西門服務站站長，且自81年起西門站負責北盛
    公司之經銷業務後，其辦理經銷業務，關於各直營服務站與
    專售合約店往來規定，就原告對於服務站管理之系爭業務通
    報，自無不知悉之可能，否則81年起西門站開始辦理經銷業
    務，陳文熙又係利用何種方式推動相關業務？況且，共同被
    告陳瑞昌亦自承：84年5 月被告陳文熙為向北盛公司推展業
    務，因服務站該月責任額度未達成，然北盛公司信用額度快
    用完，為達成當月責任，遂請陳瑞昌協助，陳文熙為資深員
    工，故陳瑞昌同意將密碼授予陳文熙等，進入電腦系統變更
    ，然陳文熙並未依照規定辦理現金交易或要求北盛公司提供
    動產或不動產設定以提高抵押額等等，後續還不斷擴張北盛
    公司之信用等語（見本院卷第24、25頁之被告陳瑞昌答辯狀
    ）。故由上可知，被告陳文熙顯然明知原告對於經銷商信用
    額度確有限制，並有相關管理辦法，否則其豈會向被告陳瑞
    昌請求給予密碼？再退萬步言，縱認被告陳文熙並未向被告
    陳瑞昌要求給予密碼，而係沈雅如主計員向被告陳瑞昌要求
    提供密碼為真，然被告陳文熙自78年8 月起擔任西門站站長
    ，該站於81年起轉為直營服務站，並開始經銷業務。依照原
    告公司內部規定，直營站需製作每日業務報表、旬報、月報
    及年報等，報表內容包括客戶名稱、銷售實績、銷貨合計、
    應收帳款狀況、催收率、信用狀況、實際結欠額等，此為被
    告等所不爭，被告陳文熙擔任西門站站長自就西門站各客戶
    之出貨、銷貨、應收與信用狀況等應確實掌控，且由被告陳
    瑞昌所提西門站84年2 月28日、3 月10日、3 月20日、3 月
    31 日 、7 月31日「店別旬推銷收款實績表」所示（見本院
    卷第11 2至116 頁），最後二欄有店實際結欠額及授信率，
    最末欄其上均有顯示「超信記號＊」，而上開報表上均蓋有
    被告陳文熙及訴外人沈雅如之圓戳職章，縱北盛公司84年7
    月間才跳票，然依上開報表已顯示北盛公司84年3 月10日、
    3 月20日、3 月31日都有「超信記號＊」之顯示，可知北盛
    公司自84年3 月起實際結欠額已高於信用抵押額，而上開旬
    報表經被告陳文熙蓋章，足徵被告陳文熙知悉系爭業務通報
    對於服務站轄下之專售店之信用控制之規定及北盛公司業已
    超過信用控制之問題，故被告陳文熙辯稱其不知有系爭業務
    通報云云，為不足採。
七、按當事人主張之事實，經他造於準備書狀內或言詞辯論時或
    在受命法官、受託法官前自認者，無庸舉證。自認之撤銷，
    除別有規定外，以自認人能證明與事實不符或經他造同意者
    ，始得為之。民事訴訟法第279 條第1 項、第3 項定有明文
    。本件被告陳瑞昌於第一次所提答辯狀（本院收狀戳日期為
    100 年2 月1 日）中即自認：84年5 月西門服務站陳文熙站
    長及沈雅如主計員至北盛公司推展業務，店月責任額尚未達
    成，因北盛公司信用額度快用完，為達成當月份銷貨責任額
    ，再三請被告陳瑞昌協助，因被告陳文熙站長及沈雅如主計
    員均為資深員工，平時工作表現良好，最後其乃同意「帳面
    上先把業績作達成但不得逕行出貨」，這樣北盛公司才不會
    超信控，事後北盛公司如要出貨必須以現金出貨為主，當時
    被告陳瑞昌因要跑30多個服務站輔導，無法立即到西門站，
    因此在被告陳文熙站長及沈雅如主計員再三保證會依「只讓
    業績達成但不會逕行讓店出貨」下，本人只好將當天密碼交
    給沈雅如主計員進入服務站電腦系統內更改，並再三要求銷
    貨單（分批出貨）開立完成後應立即恢復，並再三要求站務
    必請北盛公司儘速辦理現金換未到期票或另再提供動產或不
    動產設定以提高抵押額降低結欠額等語（見本院卷第24、25
    頁），及於本院100 年6 月14日言詞辯論期日，再次當庭自
    認：「北盛公司開放信用控管及跳票的事情我完全不知道，
    開放信用控管是服務站的主計員沈雅如到電腦裡面去登載，
    因為我要負責三十幾個服務站，當時我人在外面，所以我有
    把密碼給沈雅如，讓他開放出貨，我有請沈雅如開放完後要
    立刻更正回來，結果他沒有，我也不曉得，我以為他有更正
    回來。81、82、83年的時候，沈雅如也都有這樣做，開放出
    貨的部分立刻更正回來，然後就開放出貨的部分收現金回來
    就可以了，這都是根據原告80年2 月12日帳務發字第0095號
    業務通報。…是北盛公司跳票之後產生催收款，我才知道服
    務站的沈雅如小姐信控開放的太多了，沒有照實的去收款。
    」等語，亦有本院100 年6 月14日言詞辯論筆錄附卷可徵。
    嗣被告陳瑞昌雖於100 年7 月26日答辯狀改稱：84年起伊從
    未提供密碼給西門站陳文熙站長及沈雅如主計員等語（見本
    院卷第126 頁），然依前開民事訴訟法第279 條第3 項規定
    ，自認之撤銷，除別有規定外，以自認人能證明與事實不符
    或經他造同意者，始得為之。惟原告不同意被告陳瑞昌撤銷
    上開自認，且被告陳瑞昌未能舉證其上開自認有何與事實不
    符之處（見本院100 年8 月9 日言詞辯論筆錄），依法自不
    生撤銷自認之效力。
八、北盛公司於84年間之信用額度為128 萬元（見原證5 之不動
    產抵押權設定書) ，然因該公司累計未付貨款已達信用額度
    ，需進行信用額度外之交易，被告陳文熙當時身為西門站長
    並未依規定就信用額以外之交易收取現金，被告陳瑞昌身為
    主計副理，負有監督與查核責任，自承未經原告核准開放北
    盛公司信用額度，即將密碼給與西門站主計員沈雅如，使之
    進入電腦系統中更改提高北盛公司之信用額度，供西門服務
    站與北盛公司進行信用額以外之交易，亦未注意北盛公司應
    收帳款之變化，並加以控管，致北盛公司於84年間累計未付
    之貨款達約921 萬元，嗣因北盛公司資金週轉發生困難，無
    力清償，造成原告受有貨款無法回收之損失。原告曾向被告
    2 人以執行職務上有所疏失，對於渠等及職務保證人進行追
    償，被告2 人為避免原告向渠等之保證人追索債務，被告陳
    文熙曾於84年11月18日呈文表示：「台北市西門站轄店北盛
    公司超信控案，『因陳前副理的過度開放，而職因旺季工作
    上的疏忽未能適時反映』，…，今願意在責任未確定前，先
    提出職之股票和陳前副理所提供為擔保，等北盛店結欠金額
    降至相同金額再辦理撤銷。」等語，且於84年11月23日簽立
    同意書（見原證9 簽呈影本、原證10同意書影本），亦足認
    被告陳文熙亦於事發後承認其職務上有疏失，致北盛公司積
    欠貨款造成呆帳，使原告受有損害。被告陳文熙於本件中否
    認有何職務上疏失云云，為不足採。
九、按因可歸責於債務人之事由，致為不完全給付者，債權人得
    依關於給付遲延或給付不能之規定行使其權利。因不完全給
    付而生前項以外之損害者，債權人並得請求賠償。民法第22
    7 條第1 項、第2 項定有明文。次按關於受僱人應如何服勞
    電腦系統內設定之北盛公司信用額度，業如前述，致原告受
    有北盛公司貨款無法回收之損失；而被告陳文熙身為原告直
    營服務站站長，熟稔公司內部規定，卻為達成業務量目標，
    未依系爭業務通報規定，確實執行對北盛公司之信用控管；
    被告陳瑞昌為主計副經理，負有監督與查核責任，未經核准
    即同意西門服務站與北盛公司進行信用額以外之交易，亦未
    注意北盛公司應收帳款之變化，並加以控管，被告2 人之上
    開疏失行為，致造成原告受有北盛公司貨款無法回收之損失
    652 萬3508元，原告主張被告2 人均未盡善良管理人之注意
    義務，致原告受有損害，依民法第227 條規定，請求被告賠
    償652 萬3508元，乃為有據。另被告等間對於原告所生之損
    害，雖均有原因，然被告等與原告間為不同之僱傭契約，故
    被告等對原告損害之責任，則屬不真正連帶債務關係。
十、另原告係基於兩造間之僱傭契約關係，依民法第227 條不完
    全給付之規定為請求，請求權時效為15年（民法125 條本文
    ），並非本於侵權行為法律關係請求，故被告陳文熙以民法
    第197 條侵權行為2 年短期時效為抗辯，尚非有據。
十一、綜上所述，原告依民法第227 條規定，請求：(一)被告陳瑞
      昌、陳文熙應給付原告652 萬3508元，及自起訴狀繕本送
      達翌日即99年12月3 日起至清償日止，按年息5%計算之利
      息。(二)前項給付，被告任一人為履行後，就其履行之範圍
      內，他被告亦同免給付義務；為有理由，應予准許。
十二、兩造陳明願供擔保請為宣告假執行或免為假執行，經核均
      與規定相符，爰分別酌定相當之擔保金額予以宣告。
十三、因本案事證已臻明確，兩造其餘主張陳述及所提之證據，
      經審酌後認於本判決結果不生影響，爰不一一論述，附此
      敘明。
十四、結論：原告之訴為有理由，依民事訴訟法第78條、第85條
      第2項、第390 條第2 項、第392 條，判決如主文。
中    華    民    國   100    年    8     月    30    日
                  民事第一庭    法  官  陳翠琪
以上正本係照原本作成
如對本判決上訴，須於判決送達後20日內向本院提出上訴狀。如
委任律師提起上訴者，應一併繳納上訴審裁判費。
中    華    民    國   100    年    8     月    31    日
                                書記官  簡曉君